Inventaris van het archief van de Stichting Landbouwcrisisbureau (Ministerie van Landbouw en Visserij: Afdeling Landbouwcrisisaangelegenheden), 1930-1939 (1945)
Nationaal Archief, Den Haag
- Stukken van bijzondere aard., B.
  - Algemeen.
    - Geschrift betreffende een korte samenvatting van de arbitrale beslissingen in 1939, gegeven op grond van de Crisis-Organisatiebeschikking 1934 II respectievelijk 1939., ongedateerd; 23; 1 deel
    - Publicatie betreffende het gebouw Lange Voorhout 1-3 te 's-Gravenhage., ongedateerd; 24; 1 deel
      1) Het gebouw ressorteerde destijds onder Monumentenzorg
      2) In de publikatie is de brand van 31 januari 1941 vermeld
  - Aardappelen.
    - Stukken betreffende aardappelen in het algemeen., 1933-1940; 25; 5 omslagen
    - Stukken betreffende de Commissie van voorbereiding inzake steun aan de telers van consumptie-aardappelen van de oogst 1932., 1933; 26; 1 omslag
    - Stukken betreffende statuten en huishoudelijke reglementen van de Gewestelijke Aardappelorganisaties., 1933-1934; 27; 1 omslag
    - Stukken betreffende de verwerking van aardappelen tot aardappelvlokken., 1934-1937; 28; 1 omslag
    - Stukken betreffende de teeltheffing op aardappelen., 1935-1939; 29; 1 omslag
    - Stukken betreffende de aardappelexport naar Zuid-Amerika., 1937-1939; 30; 1 omslag
    - Stukken betreffende regelingen voor vroege aardappelen., 1935-1939; 31; 1 omslag
    - Stukken betreffende de Studiecommissie voor het drogen van aardappelen., 1933-1939; 32; 1 omslag
    - Stukken betreffende de regelingen voor steun aan de telers van aardappelen., 1933-1939; 33; 3 omslagen
    - Stukken betreffende vragen van Kamerleden met betrekking tot de aardappelen., 1933-1939; 34; 1 omslag
  - Aardappelmeel.
    - Stukken betreffende aardappelmeel in het algemeen., 1930-1939; 35; 1 omslag
    - Stukken betreffende steunverlening aan de aardappelmeelindustrie., 1931-1934; 36; 2 omslagen
  - Akkerbouw.
    - Stukken betreffende de akkerbouw in het algemeen., 1933-1938; 37; 1 omslag
    - Stukken betreffende Koninklijke Besluiten en Ministeriële Beschikkingen m.b.t. de Akkerbouw, t.w., 1933-1939; 38; 2 omslagen
      - KB betreffende aanwijzen van sago en tapioca als crisisproducten., a
      - KB betreffende aanwijzen van lege peulen als crisisprodukt., b
      - Intrekking Steun- en Aankoopbeschikkingen., c
      - M.B. tot vergoeding op verwerkte hoepellatjes., d
      - Steun aan Proefboerderij Averheino., e
      - Crisis-Grenscontrolebeschikking., f
      - Crisis-Denaturatiebesluit en Denaturatiebeschikkingen., g
      - Crisis-Restitutiebeschikkingen., h
      - Tarievenbeschikking., i
      - Crisis-Akkerbouwbeschikkingen, 1934; I, II en III ?, j
      - Crisis-Akkerbouwbesluit, 1934, k
    - Stukken betreffende de goedkeuring van de Bestuursbesluiten van de Nederlandse Akkerbouwcentrale., 1934-1939; 39; 2 omslagen
    - Stukken betreffende de goedkeuring van de Bestuursbesluiten van de Nederlandse Meelcentrale., 1935-1936; 40; 1 omslag
    - Stukken betreffende het organisme van diverse instellingen met betrekking tot de Akkerbouw., 1933-1939; 41; 6 omslagen
    - Stukken betreffende statuten en reglementen van de Gewestelijke Tarwe-organisaties., 1933-1939; 42; 1 omslag
    - Stukken betreffende goedkeuring van de bestuursbesluiten van de Gewestelijke Tarwe-organisaties., 1936-1939; 43; 1 omslag
    - Stukken betreffende oprichting, status en liquidatie van de Vereniging voor Inheemse Tarwe-afnemers te Rotterdam (VITA)., 1933-1939; 44; 1 omslag
    - Stukken betreffende het financieel beheer van de Gewestelijke Tarwe-organisaties., 1935-1938; 45; 3 omslagen
    - Stukken betreffende de beantwoording van vragen van Kamerleden met betrekking tot akkerbouwvraagstukken., 1934-1938; 46; 1 omslag
    - Stukken betreffende brood., 1935-1937; 47; 1 omslag
    - Stukken betreffende gerst., 1933-1938; 48; 1 omslag
    - Stukken betreffende glucose en stroop., 1934-1938; 49; 1 omslag
    - Stukken betreffende granen., 1933-1939; 50; 4 omslagen
    - Stukken betreffende haver., 1935-1937; 51; 1 omslag
    - Stukken betreffende mais., 1934-1940; 52; 1 omslag
    - Stukken betreffende moutwijn, gist en spiritus., 1934-1939; 53; 1 omslag
    - Stukken betreffende peulvruchten., 1934-1939; 54; 2 omslagen
    - Stukken betreffende rogge in het algemeen., 1933-1940; 55A; 1 omslag
    - Stukken betreffende de regeling van steunuitkering aan roggetelers., 1932-1939; 55B; 1 omslag
    - Stukken betreffende rijst., 1934-1938; 56; 1 omslag
    - Stukken betreffende tarwe., 1932-1940; 57; 7 omslagen
    - Stukken betreffende tarwemeel en tarwebloem., 1934-1939; 58; 2 omslagen
    - Stukken betreffende veevoeder in het algemeen., 1934-1939; 59A; 3 omslagen
    - Stukken betreffende vaststelling prijsverschillen van veekoeken., 1936-1939; 59B; 2 omslagen
    - Stukken betreffende zaden., 1936-1938; 60; 1 omslag
    - Stukken betreffende zetmeel., 1934-1938; 61; 1 omslag
  - Bloembollen.
    - Stukken betreffende bloembollen in het algemeen., 1933-1939; 62; 7 omslagen
    - Stukken betreffende de noodlijdende toestand in de veenstreek en steun aan de bollentrekkers., 1931-1937; 63; 1 omslag
    - Stukken betreffende de bloembollensaneringsplannen., 1933-1938; 64; 4 omslagen
    - Stukken betreffende bestuursbesluiten en het Bloembollensurplusfonds., 1934-1938; 65; 1 omslag
  - Bloemisterij.
    - Stukken betreffende de bloemisterij in het algemeen., 1934-1940; 66; 2 omslagen
    - Stukken betreffende Saneringsplan Bloemisterij., 1933-1934; 67; 1 omslag
    - Stukken betreffende de steunverlening aan de bloemenkwekers in Aalsmeer en Haarlemmermeer., 1932-1938; 68; 2 omslagen
    - Stukken betreffende de credietverlening aan de Bloembollenkwekers in Katwijk aan de Rijn, Rijnsburg en Valkenburg., 1934-1938; 69; 1 omslag
    - Stukken betreffende de export van sierteeltgewassen in de periode 1919 - 1934., 70; 1 omslag
    - Stukken betreffende:, 1933-1940; 71; 3 omslagen
      - de instelling en liquidatie van de Nederlandse Bloembollenkwekerscentrale, Nederlandse Bloembollenexporteurscentrale; Nederlandse Bloembollencentrale en; Nederlandse Boomkwekerscentrale.; a
      - Instelling van de Nederlandse Sierteeltcentrale., Vaststelling statuten en reglementen en Benoeming bestuursleden.; b
  - Boomkwekerij.
    - Stukken betreffende de boomkwekerij., 1932-1939; 72; 4 omslagen
  - Commissies.
    - Opgaven van de aanwezige commissies., 1930-1940; 73; 1 omslag
      De hieronder genoemde commissies behandelden aangelegenheden die het gehele landbouwbeleid betreffen
    - Stukken betreffende de Centrale Commissie bedoeld in artikel 27 van de Landbouwcrisiswet 1933., 1933-1940; 74A-74C
      - notulen van de vergaderingen nos. 2 t/m 77, 1933-1940, 74A; 8 omslagen
        nos. 1, 7, 8, 9, 13, 14, 18, 19, 31, 44 en 57 ontbreken
      - Vergelijkende overzichten van de begrotingscijfers der Inkomsten en Uitgaven van het Landbouwcrisisfonds (L.C.F.), 1935-1940, 74B; 1 omslag
      - Stukken betreffende de in de vergaderingen behandelde onderwerpen, 1933-1940, 74C; 10 omslagen
    - Stukken betreffende de Commissie "Bespreking Richtlijnen-Landbouw-crisisbeleid"., 1933; 75; 1 omslag
    - Stukken van de Commissie van Advies inzake Landbouw-crisisaangelegenheden (Commissie Zaalberg) betreffende reorganisatie van het steunstelsel aan de veehouders en aan de landbouw in het algemeen., 1932; 76; 1 omslag
    - Stukken van de Commissie Reorganisatie Landbouwcrisis-maatregelen (Commissie van Loon)., 1935-1936; 77; 3 omslagen
    - Stukken van de Landbouwcrisiscommissie (Commissie Lovink)., 1930-1931; 78; 1 omslag
    - Verslagen van de vergaderingen van de ministeriële commissie tegen prijsopdrijvingen., 1936-10-3 t/m 1937-4-13; 79; 1 omslag
  - Provinciale Landbouwcrisisorganisaties.
    - Stukken betreffende meerdere en/of alle provinciale Landbouwcrisisorganisaties (L.C.O.'s)., 1934-1939; 80; 6 omslagen
    - Stukken betreffende de landbouwcrisisorganisaties in de provincie., 1934-1940; 81
      - Groningen., a; 1 omslag
      - Friesland., b; 1 omslag
      - Drenthe., c; 1 omslag
      - Overijssel., d; 1 omslag
      - Gelderland., e; 1 omslag
      - Utrecht., f; 1 omslag
      - Noord-Holland., g; 1 omslag
      - Zuid-Holland., h; 1 omslag
      - Zeeland., i; 1 omslag
      - Noord-Brabant., j; 1 omslag
      - Limburg., k; 1 omslag
  - Organisatie.
    - Stukken betreffende het organisme van de crisisdienst in het algemeen., 1933-1939; 82; 3 omslagen
    - Stukken betreffende centralisatie van crisisdiensten., 1934-1936; 83; 1 omslag
    - Stukken betreffende behandeling van handelszaken door crisisinstellingen., 1933-1934; 84; 1 omslag
    - Stukken betreffende het verslag van de Algemene Rekenkamer over de jaren 1933 en 1934 en de verhouding Algemene Rekenkamer -Crisis Accountantsdienst bij controle van de geldmiddelen en crisisfondsen., 1933-1935; 85; 1 omslag
    - Stukken betreffende de organisatie van de Crisis Accountantsdienst en zijn liquidatie., 1934-1937; 86; 1 omslag
    - Stukken betreffende de centralisatie van statistische arbeid naar aanleiding van reorganisatie van de landbouwstatistiek., 1937-1939; 87; 1 omslag
    - Stukken betreffende de controle op de landbouwcrisis-maatregelen en Stichtingsvorm van de Centrale Crisis-Controledienst., 1933-1940; 88; 1 omslag
    - Stukken betreffende de recognitieregeling., 1936-1939; 89; 1 omslag
    - Stukken betreffende de Crisis-Arbitragecommissie: Vaststelling van het reglement en benoeming van de leden., 1933-1940; 90; 1 omslag
    - Stukken betreffende naamwijziging van de Stichting Regeringsbureau voor de uitvoering van de Landbouwcrisiswet 1933 en aanwijzing comptabele., 1935-1940; 91; 1 omslag
  - Personeel.
    - Stukken betreffende het personeel in het algemeen., 1934-1940; 92; 1 omslag
    - Stukken betreffende benoeming en ontslag van de Regeringscommissarissen en leden van het College van Regeringscommissarissen., 1934-1940; 93; 1 omslag
  - Pluimveehouderij.
    - Stukken betreffende de pluimveehouderij in het algemeen., 1932-1939; 94; 5 omslagen
    - Stukken betreffende de steunverlening aan de pluimveehouderij., 1932-1939; 95; 1 omslag
    - Stukken betreffende teeltregelingen t.b.v. de pluimveeteelt., 1934-1939; 96; 1 omslag
    - Stukken betreffende de eierprijzen i.v.m. restitutie van de graanrechten., 1935-1937; 97; 1 omslag
    - Stukken betreffende vragen van Kamerleden inzake de pluimveehouderij., 1932-1939; 98; 1 omslag
    - Stukken betreffende de goedkeuring van de Bestuursbesluiten van de Nederlandse Centrale voor Eieren en Pluimvee (N.C.E.P.)., 1937-1938; 99; 1 omslag
    - Stukken betreffende de eieren-export naar Engeland., 1938; 100; 1 omslag
    - Stukken betreffende de garantieregeling voor eieren., 1932-1933; 101; 1 omslag
  - Rundveehouderij.
    - Stukken betreffende de rundveehouderij in het algemeen., 1932-1940; 102; 5 omslagen
    - Stukken betreffende het inblikken van vlees en de distributie van ingeblikt vlees., 1933-1939; 103; 5 omslagen
    - Stukken betreffende de sanering van de veestapel, de vleesvoorziening en vleesexport van Nederland., 1926-1938; 104; 1 omslag
    - Stukken betreffende vragen van Kamerleden inzake de rundveehouderij en de interpellatie Dieters., 1932-1940; 105; 1 omslag
    - Rapport van de Commissie van Onderzoek betreffende toewijzing van kalveren, varkens en biggenmerken., 1937; 106; 1 omslag
    - Stukken betreffende regelingen ten behoeve van de veeteelt en de daarvoor vastgestelde reglementen., 1934-1938; 107; 1 omslag
    - Stukken betreffende de toeslag bij uitvoer van vee en vleeswaren., 1936-1939; 108; 1 omslag
    - Stukken betreffende de vaststelling van koninklijke besluiten en ministeriële beschikkingen met betrekking tot voorschriften inzake de rundveehouderij., 1933-1939; 109; 3 omslagen
    - Stukken betreffende het organisme van de Crisis-Rundveecentrale en de Nederlandse Veehouderijcentrale., 1933-1939; 110; 3 omslagen
    - Stukken betreffende de afslachting van rundvee en de beperking van de rundveestapel., 1933-1935; 111; 1 omslag
  - Suikerbieten.
    - Stukken betreffende suikerbieten., 1933-1940; 112; 1 omslag
    - Stukken betreffende suiker., 1933-1939; 113; 1 omslag
  - Tuchtrechtspraak.
    - Stukken betreffende de crisistuchtrechtspraak., 1933-1937; 114; 1 omslag
  - Tuinbouw.
    - Stukken betreffende de maatregelen met betrekking tot de crisis in de tuinbouw in het algemeen., 1931-1939; 115; 18 omslagen
    - Stukken betreffende de steunverlening aan de tuinbouw in West Friesland., 1931-1933; 116; 1 omslag
    - Stukken betreffende de distributie van groenten t.b.v. werklozen., 1933-1937; 117; 1 omslag
    - Stukken betreffende de steun aan aardbeien onder glas., 1935-1938; 118; 1 omslag
    - Stukken betreffende de etikettering van blikken voor groenten en fruit., 1935-1938; 119; 1 omslag
    - Stukken betreffende het steunplan voor de tuinbouw., 1932; 120; 1 omslag
    - Stukken betreffende de Commissie van Advies inzake de Uitvoering van de Tuinbouwsteunwet 1932., 1932-1933; 121; 1 omslag
    - Stukken betreffende de statuten en huishoudelijk reglement van de Groenten en Fruitcentrale en benoeming en ontslag van de bestuursleden., 1934-1940; 122; 1 omslag
  - Varkenshouderij.
    - Stukken betreffende de varkenshouderij in het algemeen., 1933-1938; 123; 6 omslagen
    - Stukken betreffende de regeling van en de controle op huisslachtingen., 1933-1936; 124; 1 omslag
    - Stukken betreffende de toepassing van de Vleeskeuringswet, vergoeding aan gemeentelijke keuringsdiensten en inning van de heffing ex art. 2 van het Crisis-Varkensbesluit., 1933-1936; 125; 1 omslag
    - Stukken betreffende vragen van Kamerleden., 1933-1937; 126; 1 omslag
    - Stukken betreffende de aanstelling van en controle op de zaakvoerders van de Nederlandse Veehouderijcentrale., 1934-1937; 127; 1 omslag
    - Stukken betreffende geschillen van de Nederlandse Veehouderijcentrale met de firma P. v. d. Eyken te Roosendaal en N.V. Engros-Slachterij Welling te Borculo., 1933-1938; 128; 1 omslag
    - Stukken betreffende maatregelen met betrekking tot de export van spek., 1935-1938; 129; 1 omslag
    - Stukken betreffende steunmaatregelen t.b.v. de varkenshouderij., 1933-1938; 130; 1 omslag
    - Stukken betreffende de statuten en huishoudelijke reglementen van de Gewestelijke Varkenscentrales en van de Nederlandse Varkenscentrale; benoeming bestuursleden en ander functionarissen., 1934-1936; 131; 1 omslag
    - Overige stukken betreffende het organisme van de Gewestelijke Varkenscentrales en van de Nederlandse Varkenscentrale., 1934-1936; 132; 1 omslag
    - Stukken betreffende de fabricage van bacon met rapport van de Commissie van Onderzoek betreffende Crisismaatregelen (Commissie Beumer)., 1933-1939; 133; 1 omslag
  - Visserij.
    - Stukken betreffende de visserij in het algemeen., 1933-1938; 134; 3 omslagen
    - Stukken betreffende de statuten en huishoudelijk reglement van de Nederlandse Visserijcentrale: benoeming bestuursleden en leden van Commissies van de centrale., 1934-1938; 135; 1 omslag
    - Overige stukken betreffende het organisme van de Nederlandse Visserijcentrale., 1934-1938; 136; 1 omslag
    - Stukken betreffende de Commissie voor het conserveren van vis., 1936-1937; 137; 1 omslag
    - Stukken betreffende de maatregelen welke kunnen bijdragen tot verbetering van het visserijbedrijf., 1937-1938; 138; 2 omslagen
    - Stukken betreffende aal en paling., 1935-1937; 139; 1 omslag
    - Stukken betreffende ansjovis., 1935-1938; 140; 1 omslag
    - Stukken betreffende garnalen., 1934-1938; 141; 3 omslagen
    - Stukken betreffende haring., 1932-1938; 142A-142H
      - Beschikkingen en Besluiten, 1934-1938, 142A; 2 omslagen
      - Stukken betreffende beschikbaarstellen gezouten haring voor werklozen, 1935-1936, 142B; 1 omslag
      - Stukken betreffende het noordzeeharingvisserijbedrijf en het rapport, samengesteld in opdracht van de Kamer van Koophandel en Fabrieken voor de Beneden-Maas door drs. J. J. J. Dalmulder, 1936-1937, 142C; 1 omslag
      - Stukken betreffende het conflict in de haringvisserij ten aanzien van de uitvaarregeling, 1934-1938, 142D; 1 omslag
      - Stukken betreffende regelingen t.b.v. de haringvisserij, 1935-1938, 142E; 1 omslag
      - Stukken betreffende de kredietverlening aan de haringvisserij, 1932-1938, 142F; 1 omslag
      - Stukken betreffende de export van haring, 1935-1938, 142G; 1 omslag
      - Overige stukken betreffende de haringvisserij, 1935-1936, 142H; 1 omslag
    - Stukken betreffende mosselen., 1935-1938; 143; 2 omslagen
    - Stukken betreffende oesters., 1935-1937; 144; 2 omslagen
    - Stukken betreffende snoek., 1936-1937; 145; 1 omslag
      zie ook inventaris no.148
    - Stukken betreffende tong evenals stokken m.b.t. de Directeur van de Nederlandse Visserijcentrale., 146A-146B
      - Stukken betreffende tong, 1935-1938, 146A; 1 omslag
      - Stukken betreffende de goedkeuring van besluiten van de Directeur van de Nederlandse Visserijcentrale t.a.v. prijsverschillen van tong, 1935-1938, 146B; 4 omslagen
    - Stukken betreffende wulken., 1936-1937; 147; 1 omslag
    - Stukken betreffende zalm., 1935-1938; 148; 1 omslag
      Hierin enige stukken betreffende snoek én zalm
    - Stukken betreffende de zeevisserij., 1934-1938; 149; 1 omslag
    - Stukken betreffende de zoetwatervisserij., 1935-1938; 150; 1 omslag
  - Zuivel.
    - Stukken betreffende zuivelaangelegenheden in het algemeen., 1932-1939; 151; 5 omslagen
    - Stukken betreffende vaststelling Koninklijke besluiten en Ministeriële Beschikkingen inzake zuivelaangelegenheden., 1932-1939; 152; 10 omslagen
    - Stukken betreffende boter in het algemeen., 1934-1940; 153A; 2 omslagen
    - Stukken betreffende de Uitvoering van de Crisis Zuivelwet met betrekking tot het aanwijzen en vaststellen van botermerken., 1932-1935; 153B; 1 omslag
    - Stukken betreffende de vergoeding aan boterimporteurs., 1934-1936; 153C; 1 omslag
    - Stukken betreffende de bedrukken van wikkelpapieren., 1932-1937; 153D; 1 omslag
    - Stukken betreffende koelhuisboter., 1932-1939; 153E; 1 omslag
    - Stukken betreffende caseïne., 1937-1938; 154; 1 omslag
    - Stukken betreffende kaas in het algemeen., 1933-1939; 155A; 2 omslagen
    - Stukken betreffende de export van kaas naar Duitsland., 1935-1939; 155B; 2 omslagen
    - Stukken betreffende de fabricage van kunstkaas., 1932-1937; 155C; 1 omslag
    - Stukken betreffende margarine in het algemeen., 1932-1939; 156A; 3 omslagen
    - Stukken betreffende de distributie van onvermengde margarine., 1934-1936; 156B; 1 omslag
    - Stukken betreffende melk in het algemeen., 1932-1939; 157A; 5 omslagen
    - Stukken betreffende de door de Friesche Landbouwmij. voorgestelde maatregelen voor steun aan de melkveehouderij., 1931-1932; 157B; 1 omslag
    - Stukken betreffende de uitkering van f 5,- per koe., 1933-1935; 157C; 1 omslag
    - Stukken betreffende de distributie van schoolmelk., 1935-1939; 157D; 1 omslag
    - Stukken betreffende de prijs van consumptiemelk., 1936-1939; 157E; 2 omslagen
    - Stukken betreffende moeilijkheden van de N.V. Melkinrichting "De Nieuwe Melkweg" te Haarlem., 1936-1937; 157F; 1 omslag
    - Stukken betreffende moeilijkheden bij het bedrijf van de Gebrs. Stoop te IJmuiden., 1934-1937; 157G; 1 omslag
    - Stukken betreffende de verhouding tussen melkveilingen en de Nederlandse Zuivelcentrale., 1936-1938; 157H; 1 omslag
    - Stukken betreffende de export van gecondenseerde melk naar Engeland., 1934-1939; 157I; 1 omslag
    - Stukken betreffende aangelegenheden inzake melkpoeder., 1935-1937; 157J; 1 omslag
    - Stukken betreffende aangelegenheden inzake ondermelk., 1937; 157K; 1 omslag
    - Stukken betreffende aangelegenheden inzake room., 1937-1938; 157L; 1 omslag
    - Stukken betreffende consumptiemelkregelingen., 1933-1935; 157M; 1 omslag
    - Stukken betreffende maatregelen in het zgn. half wettelijk gebied., 1937-1938; 157N; 1 omslag
    - Stukken betreffende de oprichting en werkzaamheden van de "Consumptie Melkcentrale" te 's-Gravenhage., 1938-1939; 157O; 1 omslag
    - Stukken betreffende maatregelen in het zgn. wettelijk gebied en de oprichting van de Algemene Vereniging voor Melkvoorziening te 's-Gravenhage., 1936-1939; 157P; 2 omslagen
    - Stukken betreffende maatregelen in het zgn. buiten wettelijk gebied (algemeen en per provincie)., 1938-1939; 157Q; 11 omslagen
      Utrecht ontbreekt
    - Stukken betreffende olie., 1935-1939; 158; 1 omslag
    - Stukken betreffende vet in het algemeen., 1933-1940; 159A; 3 omslagen
    - Stukken betreffende de levering van volksvet., 1937-1939; 159B; 1 omslag
    - Stukken betreffende de Vetconventie en overdracht van spijsvetquote., 1938-1939; 159C; 1 omslag
    - Stukken betreffende de stichting, de statuten en de reglementen van de Nederlandse Zuivelcentrale., 1934-1939; 160; 1 omslag
    - Stukken betreffende de samenstelling van het Bestuur van de Nederlandse Zuivelcentrale., 1934-1939; 161; 1 omslag
    - Stukken betreffende de Commissies, werkzaam bij de Nederlandse Zuivelcentrale., 1934-1939; 162; 1 omslag
    - Overige stukken betreffende het organisme van de Nederlandse Zuivelcentrale., 1934-1939; 163; 3 omslagen
    - Stukken betreffende het personeel van de Nederlandse Zuivelcentrale., 1934-1939; 164; 1 omslag
- Aanvulling 2009
  - Stukken van algemene aard, A.
    - Statutenwijzigingen van colleges en instellingen voor de uitvoering van de landbouwcrisiswet 1933 en voor de voedselvoorziening in oorlogstijd., 1934-1936; 165
      Oude code: 062
    - Agenda van ingekomen stukken., 1940; 166; 1 katern
      Oude code: 001
    - Lijst van archiefstukken., z.d.; 167; 1 stuk
      Oude code: 025
  - Stukken betreffende bijzondere onderwerpen, B.
    - Personeel, 1.
      - Beschikking betreffende de verlening van ontslag aan mr. D.G.W. Spitzen als secretaris van de Landbouw Crisis Commissie, de benoeming tot secretaris van mr. H.J.J. Scholtens en de benoeming tot adjunct-secretaris van mr. W.B.J. Buve van deze Commissie., 1931; 168; 1 stuk
        Oude code: 057
    - Taakuitvoering, 2.
      - Inrichten van het crisisapparaat
        - Stukken betreffende de instelling en ontbinding van de Stichting Crisis-Accountantsdienst., 1933-1937; 169
          Oude code: 003
        - Stukken betreffende de oprichting van de Stichting Landbouw Crisis Organisaties (L.C.O.'s) voor de provincies en de wijzigingen van de statuten van deze organisaties., 1934; 170; 1 pak
          Oude code: 041
        - Stukken betreffende de wijziging en de vaststelling van het Crisis Organisatiebesluit 1933., 1934-1939; 171
          Oude code: 050
        - Stukken betreffende de oprichting van de Stichting voor Huishoudelijke Voorlichting op het Platteland., 1935; 172
          Oude code: 029
        - Stukken betreffende de distributie van blikvlees via het Ministerie van Sociale Zaken aan werklozen en armlastigen en de verrekening van accijns., 1935-1940; 173
          Oude code: 004
        - Stukken betreffende de inbeslagneming van aan bederf onderhevige goederen (crisisprodukten)., 1936-1940; 174
          Oude code: 008
        - Stukken betreffende de Steunbeschikking schapenfokkerij op Texel 1939., 1939-1940; 175
          Oude code: 013
        - Stukken betreffende het invoeren van een registratiekaart voor de inventarisatie ten behoeve van het rijksbureau Voedselvoorziening in Oorlogstijd (V.V.O.)., 1939-1940; 176
          Oude code: 007
        - Stukken betreffende de intrekking van de Crisis Comptabiliteitsbeschikking 1939 I en de instelling van een centraal kasbeheer ten behoeve van het Landbouw Crisisfonds., 1945; 177
          Oude code: 052
      - Aardappelen, 3.01
        - Stuk betreffende de aanwijzing van de stichting Nederlandse Aardappelcentrale gevestigd te 's-Gravenhage als bedoeld in het Crisis Aardappelbesluit 1933 I., 178; 1 stuk
          Oude code: 054